【裁判字號】    97,訴,1218
【裁判日期】    971023
【裁判案由】    違反毒品危害防制條例
【裁判全文】
臺灣屏東地方法院刑事判決              97年度訴字第1218號
公  訴  人  臺灣屏東地方法院檢察署檢察官
被      告  甲○○
上列被告因違反毒品危害防制條例案件，經檢察官提起公訴（97
年度毒偵字第1378號），被告於準備程序期日就被訴事實為有罪
之陳述，本院合議庭裁定由受命法官獨任進行簡式審判程序，判
決如下：
    主  文
甲○○施用第一級毒品，累犯，處有期徒刑壹年，扣案之第一級
毒品海洛因壹包（檢驗後淨重零點零公克）沒收銷燬之。
    事  實
一、甲○○前因施用毒品案件，經本院以93年度毒聲字第375 號
    裁定送臺灣屏東看守所附設勒戒處所觀察、勒戒後，認無繼
    續施用毒品之傾向，於民國93年7 月5 日釋放出所，並經臺
    灣屏東地方法院檢察署檢察官以93年度毒偵字第1129號不起
    訴處分確定。又因(1)施用毒品案件，經臺灣高等法院高雄分
    院以95年度上訴字第1780號判決處有期徒刑1 年4 月、10月
    ，應執行有期徒刑1 年10月確定；(2)因竊盜案件，經本院以
    95年度易字第606 號判決處有期徒刑1 年3 月確定。上開(1)
    、(2)部分，並經本院以96年度聲減字第1877號裁定分別減為
    有期徒刑8 月、5 月及7 月又15日，應執行有期徒刑1 年6
    月確定。甲○○遂於95年12月29日入監服刑，97年6 月12日
    縮刑期滿，翌日出監。
二、詎甲○○仍無法戒除毒癮，於97年7 月2 日下午3 時許，在
    其位於屏東縣竹田鄉○○村○○路99號之住處內，基於施用
    第一級毒品海洛因之犯意，以將海洛因置入針筒內加水稀釋
    後持以注射之方式，施用第一級毒品海洛因1 次。嗣於同年
    月3 日晚間7 時許，甲○○騎乘機車搭載傅秋竹（傅秋竹涉
    嫌施用毒品犯行部分，另經臺灣屏東地方法院檢察署檢察官
    偵結起訴），因形跡可疑，在屏東縣內埔鄉○○村○○路「
    內埔加油站」經警盤查，傅秋竹便隨手丟棄小錢包1 只，經
    警自該小錢包內取出第一級毒品海洛因1 小包（檢驗後淨重
    0.033 公克）及使用過之注射針筒2 支，而知上情。
三、案經屏東縣政府警察局內埔分局報請臺灣屏東地方法院檢察
    署檢察官偵查起訴。
    理  由
一、按除被告所犯為死刑、無期徒刑、最輕本刑為3 年以上有期
    徒刑之罪或高等法院管轄第一審案件者外，於法院行準備程
    序進行中，被告先就被訴事實為有罪之陳述時，審判長得告
    知被告簡式審判程序之旨，並聽取當事人、代理人、辯護人
    及輔佐人之意見後，裁定進行簡式審判程序，刑事訴訟法第
    273 條之1 第1 項定有明文，本件被告所為係犯死刑、無期
    徒刑、最輕本刑為3 年以上有期徒刑以外之罪，其於準備程
    序中就被訴事實為有罪之陳述，經法官告知簡式審判程序之
    旨，並聽取公訴人、被告之意見後，本院合議庭乃裁定由受
    命法官獨任進行簡式審判程序，合先敘明。又簡式審判程序
    之證據調查，不受刑事訴訟法第159 條第1 項、第161 條之
    2 、第161 條之3 、第163 條之1 及第164 條至第170 條規
    定之限制，刑事訴訟法第273 條之2 亦定有明文，故本件審
    理依該規定，亦排除嚴格證據調查，併予敘明。
二、上揭事實，業據被告甲○○於偵訊及本院審理時坦承不諱（
    見偵卷第7 頁至第8 頁、本院卷第18頁背面、第24頁背面至
    第25頁背面）。另被告經採尿送驗結果，確呈嗎啡陽性反應
    ，此有臺灣檢驗科技股份有限公司於97年7 月23日出具之檢
    驗報告1 紙（見偵卷第17頁）、屏東縣政府警察局內埔分局
    尿液採證檢驗對照表1 紙（見警卷第27頁）在卷可按。又扣
    案之白色粉末1 小包（檢驗後淨重0.033 公克）經鑑驗結果
    屬第一級毒品海洛因乙情，業有高雄市立凱旋醫院於97年7
    月10日出具之濫用藥物成品檢驗鑑定書1 紙（見偵卷第10
    頁）存卷可佐。此外復有屏東縣政府警察局內埔分局搜索扣
    押筆錄1 份（見警卷第21頁至第22頁）、扣押物品目錄表1
    紙（見警卷第23頁）及照片11張（見警卷第31頁至第36頁）
    在卷可按是被告上開自白核與事實相符，堪以採信。再被告
    先前如事實欄第一部分所載，曾因施用毒品案件，經本院以
    93年度毒聲字第375 號裁定送臺灣屏東看守所附設勒戒處所
    觀察、勒戒後，認無繼續施用毒品之傾向，於民國93年7 月
    5 日釋放出所，並經臺灣屏東地方法院檢察署檢察官以93年
    度毒偵字第1129號不起訴處分確定等情，有臺灣高等法院被
    告前案紀錄表1 份（見本院卷第4 頁至第13頁）在卷足憑。
    本件事證已臻明確，被告於觀察、勒戒執行完畢釋放後5 年
    內，再犯
    本件施用第一級毒品海洛因之犯行洵堪認定，自應依法論科
    。
三、查海洛因係屬毒品危害防制條例第2 條第2 項第1 款所規定
    之第一級毒品，故核被告所為係犯毒品危害防制條例第10條
    第1 項之施用第一級毒品罪。又被告於本院審理陳稱：扣案
    之海洛因係伊與傅秋竹共有的，係於7 月2 日購買，再從中
    取出施用等語明確，則被告非法持有第一級毒品海洛因之低
    度行為，已為其進而施用之高度行為所吸收，故不另論罪。
    又被告曾有如事實欄第一部分所載之犯罪科刑執行情形，有
    上開前案紀錄表1 份附卷可按，其於有期徒刑執行完畢後，
    5 年以內故意再犯本件有期徒刑以上之罪，為累犯，應依刑
    法第47條第1 項規定加重其刑。爰審酌被告素行不佳，前科
    累累，前曾因施用毒品案件，經觀察、勒戒後，仍再犯本件
    之罪，足見其毫無悔意，戒癮之意志力甚為薄弱，惟念及其
    施用毒品之犯行，在本質上乃屬戕害自身身心健康之行為，
    且能坦承犯行，犯罪後之態度良好等一切情狀，量處如主文
    所示之刑，以資懲儆。公訴人雖於本院審理時，就被告本件
    犯行具體求刑有期徒刑1 年2 月，惟本院認量處如主文之刑
    為適當，公訴人之求刑核屬過重，附此敘明。又扣案之毒品
    海洛因1 包（檢驗後淨重0.033 公克），係屬毒品危害防制
    條例第2 條第2 項第1 款之第一級毒品，應依毒品危害防制
    條例第18條第1 項前段之規定，宣告沒收銷燬之；至包裝毒
    品之空包裝袋，因其上之海洛因已沾附於包裝袋上而難以分
    離，亦應視為毒品，而依上開規定，宣告沒收銷燬之。另鑑
    驗耗損之毒品因已滅失，自無庸宣告沒收銷燬，而扣案之使
    用過之注射針筒2 支，既非被告所有，亦非供被告為本件施
    用第一級毒品海洛因犯行之用，爰不另宣告沒收，併此敘明
    。
據上論斷，應依刑事訴訟法第273 條之1 第1 項、第299 條第1
項前段，毒品危害防制條例第10條第1 項、第18條第1 項前段，
刑法第11條、第47條第1項，判決如主文。
本案經檢察官李侑姿到庭執行職務
中    華    民    國    97    年    10    月    23    日
                  刑事第五庭    法  官  程士傑
以上正本證明與原本無異。
如不服本判決應於收受本判決送達後10日內向本院提出上訴書狀
，其未敘述上訴理由者，應於上訴期間屆滿後20日內向本院補提
理由書狀（均須按他造當事人之人數附繕本）「切勿逕送上級法
院」
中    華    民    國    97    年    10    月    23    日
                                書記官  孫秀桃
附錄論罪科刑法條：
毒品危害防制條例第10條第1項
施用第一級毒品者，處 6 月以上 5 年以下有期徒刑。


司法院資訊處製作；財團法人民間司法改革基金會備份。
